# 原价转租给关联方确认收入吗？

提问人：shiyishiren 时间：2018-04-24 15:36:30
求问版主，A公司向第三方租赁仓库，转租给旗下关联公司使用，A公司向第三方支付租金，关联公司支付等额租金给A公司，合同规定A公司和关联公司承担连带责任，那A公司能同时确认金额相同的收入和成本吗？ 十分感谢！

回答人：chenyiwei
这也是收入确认和计量的总额法/净额法问题。需考虑：A租赁该仓库的目的是否就是为了关联方使用；转租有无差价；是否在收到关联方的租金后A才有义务向出租方支付租金等。

提问人：shiyishiren 时间：2018-04-25 00:38:20
A租赁该仓库就是为了给关联方用的，转租无差价，无论关联公司有没有支付租金给A，A都必须支付租金给第三方。A和第三方，A和关联公司分别签订了合同。请问这个有什么原则可以判断总额法还是净额法呢？谢谢！

回答人：chenyiwei
考虑无论关联公司有没有支付租金给A，A都必须支付租金给第三方。A和第三方，A和关联公司分别签订了合同，故总额法可能性大。